【裁判字號】    99,審訴,3264
【裁判日期】    991027
【裁判案由】    毒品危害防制條例
【裁判全文】
臺灣高雄地方法院刑事判決            99年度審訴字第3264號
公  訴  人  臺灣高雄地方法院檢察署檢察官
被      告  甲○○
上列被告因違反毒品危害防制條例案件，經檢察官提起公訴（99
年度毒偵字第4753號），本院合議庭裁定由受命法官獨任進行簡
式審判程序，判決如下：
    主  文
甲○○施用第一級毒品，累犯，處有期徒刑玖月。又施用第二級
毒品，累犯，處有期徒刑伍月。應執行有期徒刑壹年。
    事  實
一、甲○○前因施用毒品案件，經本院裁定令入戒治處所施以強
    制戒治，甫於民國90年8 月7 日執行完畢。於94年間，因施
    用毒品案件，經臺灣高等法院高雄分院95年度上訴字第77號
    ，判處有期徒刑1 年、4 月，應執行有期徒刑1 年2 月確定
    ，嗣經裁定減刑，而於96年7 月16日徒刑執行完畢出監（構
    成累犯）。詎甲○○仍未戒絕毒癮，分別基於施用第一級毒
    品海洛因及第二級毒品甲基安非他命之犯意，於99年6 月29
    日下午4 時許，在洪嘉聰位於高雄市○○區○○路188 號9
    樓之5 號租屋處，以將海洛因置入針筒內注射之方式，施用
    第一級毒品海洛因1 次後，復以甲基安非他命置於鋁薄紙上
    燒烤後吸食霧化氣體之方式，施用第二級毒品甲基安非他命
    1 次。嗣於同日下午4 時47分許，因警追查洪嘉聰販賣毒品
    案件，而為警在上開處所查獲，並經徵得其同意後採集尿液
    送驗後，結果呈安非他命、甲基安非他命陽性及可待因、嗎
    啡陽性反應，始悉上情。
二、案經高雄市政府警察局移送臺灣高雄地方法院檢察署檢察官
    偵查起訴。
    理  由
一、程序部分
    本件被告甲○○所犯為死刑、無期徒刑或最輕本刑為3 年以
    上有期徒刑以外之罪，其於準備程序中就被訴事實為有罪之
    陳述，經告知簡式審判程序之旨，並聽取公訴人及被告之意
    見後，依刑事訴訟法第273 條之1 第1 項規定，裁定由受命
    法官獨任進行簡式審判程序，合先敘明。
二、認定犯罪事實所憑之證據及理由
    訊據被告甲○○對於上揭施用第一級、第二級毒品犯行於本
    院審理時供承不諱，且被告於99年6 月29日為警查獲後所採
    集之尿液，經送檢驗之結果，確呈安非他命、甲基安非他命
    陽性及可待因、嗎啡陽性反應，此有高雄市立凱旋醫院99年
    7 月30日濫用藥物尿液檢驗報告及濫用藥物尿液檢驗體監管
    紀錄表各1 份附卷可稽，是被告之自白核與事實相符，應堪
    採信。本案事證明確，被告上開施用第一、二級毒品犯行，
    堪以認定。
三、論罪科刑：
  (一)修正之毒品危害防制條例第20條就施用毒品者，祇於「初犯
    」及「5 年後再犯」二種情形，有其追訴條件之限制，即須
    於初犯經觀察、勒戒或強制戒治釋放後，5 年內均無施用毒
    品之行為，始能認其前所實施之觀察、勒戒或強制戒治已足
    遮斷毒癮，而得於5 年後再犯時，再予適用初犯之規定，重
    行觀察、勒戒等程式。倘5 年內已經再犯，被依法追訴處罰
    ，縱其第3 次（或第3 次以上）施用毒品之時間在初犯釋放
    5 年以後，即與「5 年後再犯」之情形有別，且因已於「5
    年內再犯」，顯見原實施觀察、勒戒或強制戒治，已無法收
    其實效，而無5 年戒斷期之存在，自無再經觀察、勒戒及強
    制戒治之必要，應得逕行追訴處罰，最高法院著有95年5 月
    9 日95年第7 次刑事庭會議決議可資參照。本件被告前因施
    用毒品案件，經本院裁定送強制戒治後，於90年8 月7 日執
    行完畢釋放，復於94年間因施用毒品案件，經臺灣高等法院
    高雄分院95年度上訴字第77號判處應執行有期徒刑1 年2 月
    確定，有臺灣高等法院被告前案紀錄表1 份在卷可參。被告
    既曾於「5 年內再犯」，且經法院判處罪刑確定，本件被告
    復於99年6 月29日施用第一、二級毒品為警查獲，即非屬該
    條例第20條第3 項所定「5 年後再犯」之情形，檢察官依毒
    品危害防制條例第23條第2 項之規定，予以追訴，自屬適法
    。
  (二)按海洛因及甲基安非他命分別係屬毒品危害防制條例第2 條
    第2 項第1 款、第2 款所稱之第一、二級毒品，依法不得施
    用。核被告甲○○所為，係犯毒品危害防制條例第10條第1
    、2 項之施用第一、二級毒品罪。其持有海洛因、甲基安非
    他命後，進而施用，持有之低度行為應被施用之高度行為所
    吸收，不另論罪。被告所犯前開施用第一級毒品及第二級毒
    品罪，犯意各別、行為互殊，應予分論併罰。又被告有如事
    實欄所載徒刑之宣告及執行完畢情形，有臺灣高等法院被告
    前案紀錄表1 份在卷可稽，其於前開有期徒刑執行完畢後5
    年內，故意再犯本件有期徒刑以上之罪，應依刑法第47條第
    1 項之規定論以累犯，並在其所犯施用第一級、第二級毒品
    罪刑項下均加重其刑。爰審酌被告前已因施用毒品案件經強
    制戒治，猶未徹底戒除毒癮，足認其並無戒除毒害之決心，
    本不宜寬貸，惟念其施用毒品乃自戕一己之身體健康，並具
    有病患性人格之特質，其行為本身對社會所造成之危害並非
    直接、鉅大及其坦承施用第一、二級毒品犯行等一切情狀，
    分別量處如主文所示之刑，並定應執行之刑，以資懲儆。至
    檢察官雖具體求刑為有期徒刑1 年2 月，然綜合上揭量刑事
    由暨被告於戒治執行完畢後再犯施用毒品案件之次數，認尚
    嫌過重，附此敘明。
據上論斷，應依刑事訴訟法第273 條之1 第1 項、第284 條之1
、第299 條第1 項前段，毒品危害防制條例第10條第1 項、第2
項，刑法第11條前段、第47條第1 項、第51條第5 款，判決如主
文。
本案經檢察官李怡增到庭執行職務。
中    華    民    國    99    年    10    月    27    日
                  刑事第十庭    法  官  王  琁
以上正本證明與原本無異。
如不服本判決應於收受本判決後10日內向本院提出上訴書狀，並
應敘述具體理由，如未敘述上訴理由者，應於上訴期間屆滿後20
日內補提理由書狀於本院（均須按他造當事人之人數附繕本）「
切勿逕送上級法院」。
中    華    民    國    99    年    10    月    27    日
                                書記官  王淑娟

司法院資訊處製作；財團法人民間司法改革基金會備份。
